Config:
  hfst:
    Gen: ../../../src/generator-gt-norm.hfst
    Morph: ../../../src/analyser-gt-norm.hfst
  xerox:
    Gen: ../../../src/generator-gt-norm.xfst
    Morph: ../../../src/analyser-gt-norm.xfst
    App: lookup

Tests:

# todo:
# Proofread the gold standard (below)
# Then: run analyser, then correct. 
# Genomgången av Elina


  Noun - plill: # 7 x contlex pl ill -- inte kontrollerad 
    afäärimies+N+Pl+Ill: afäärimiehhiin
    eusmies+N+Pl+Ill: eusmiehhiin
    frahtimies+N+Pl+Ill: frahtimiehhiin
    hakkomies+N+Pl+Ill: hakkomiehhiin
    ikämies+N+Pl+Ill: ikämiehhiin
    irtimies+N+Pl+Ill: irtimiehhiin
    iskemämies+N+Pl+Ill: iskemämiehhiin
    elläin+N+Pl+Ill: elläimhiin
    irtain+N+Pl+Ill: irtaimhiin
    istuin+N+Pl+Ill: istuimhiin
    jäänhalkein+N+Pl+Ill: jäänhalkeimhiin
    jäsenyin+N+Pl+Ill: jäsenykimhiin
    polkimet+N+Pl+Ill: polkimhiin
    ahmajäsen+N+Pl+Ill: ahmajäsenhiin
    ahven+N+Pl+Ill: ahvenhiin
    askel+N+Pl+Ill: askelhiin
    höyhen+N+Pl+Ill: höyhenhiin
    isosisar+N+Pl+Ill: isosisarhiin
    jääntanner+N+Pl+Ill: jääntanterhiin
    jalkatyär+N+Pl+Ill: jalkatyttärhiin
    ahneus+N+Pl+Ill: ahneukshiin
    falskeus+N+Pl+Ill: falskeukshiin
    fariseeus+N+Pl+Ill: fariseeukshiin
    fiineys+N+Pl+Ill: fiineykshiin
    fiiniys+N+Pl+Ill: fiiniykshiin
    ilfheys+N+Pl+Ill: ilfheykshiin
    ilkeys+N+Pl+Ill: ilkeykshiin
    jiddisch+N+Pl+Ill: jiddischhiin
    -kielinen+N+Pl+Ill: -kielishiin
    äärheinen+N+Pl+Ill: äärheishiin
    ainukainen+N+Pl+Ill: ainukaishiin
    ammuminen+N+Pl+Ill: ammumishiin
    ampiainen+N+Pl+Ill: ampiaishiin
    ästiitiäinen+N+Pl+Ill: ästiitiäishiin
    äykiäinen+N+Pl+Ill: äykiäishiin
    aavistus+N+Pl+Ill: aavistukshiin
    ahistus+N+Pl+Ill: ahistukshiin
    aivastus+N+Pl+Ill: aivastukshiin
    ajatus+N+Pl+Ill: ajatukshiin
    anomus+N+Pl+Ill: anomukshiin
    arvaus+N+Pl+Ill: arvaukshiin
    astutus+N+Pl+Ill: astutukshiin
    aamuvyö+N+Pl+Ill: aamuvöihin
    äkäpää+N+Pl+Ill: äkäpäihin
    äkkipää+N+Pl+Ill: äkkipäihin
    ärräpää+N+Pl+Ill: ärräpäihin
    asepuu+N+Pl+Ill: asepuihin
    mäkivyöt+N+Pl+Ill: mäkivöihin
    takkaa-ajo+N+Pl+Ill: takkaa-ajhoin
    a-malmi+N+Pl+Ill: a-malhmiin
    aalto+N+Pl+Ill: aalthoin
    abortti+N+Pl+Ill: aborthiin
    aho+N+Pl+Ill: ahhoin
    äijäfaari+N+Pl+Ill: äijäfaahriin
    aihe+N+Pl+Ill: aihheishiin
    äile+N+Pl+Ill: [äilheishiin, äihleishiin]
    aine+N+Pl+Ill: [ainheishiin, aihneishiin]
    alote+N+Pl+Ill: alotheishiin
    alue+N+Pl+Ill: aluheishiin
    ikenheet+N+Pl+Ill: ikenhiin
    äkseerinki+N+Pl+Ill: äkseerinkhiin
    alttari+N+Pl+Ill: alttarhiin
    kamarit+N+Pl+Ill: kamarhiin
    ääri+N+Pl+Ill: äähriin
    äitiväki+N+Pl+Ill: äitiväkhiin
    ehontähti+N+Pl+Ill: ehontähthiin
    ehtotähti+N+Pl+Ill: ehtotähthiin
    elämänonni+N+Pl+Ill: elämänonhiin
    epiteemi+N+Pl+Ill: epiteehmiin
    kuunvuoret+N+Pl+Ill: kuunvuohriin
    äitinkieli+N+Pl+Ill: äitinkiehliin
    äitipuoli+N+Pl+Ill: äitipuohliin
    asuntolohi+N+Pl+Ill: asuntolohhiin
    hiili+N+Pl+Ill: hiihliin
    aikakausi+N+Pl+Ill: aikakaushiin
    färivesi+N+Pl+Ill: färiveshiin
    hangonvarsi+N+Pl+Ill: hangonvarshiin
    hirsi+N+Pl+Ill: hirshiin
    ikävuosi+N+Pl+Ill: ikävuoshiin
    ilovesi+N+Pl+Ill: iloveshiin
    polvivarret+N+Pl+Ill: polvivarshiin
    imulapsi+N+Pl+Ill: imulapshiin
    irtilapsi+N+Pl+Ill: irtilapshiin
    jalkalapsi+N+Pl+Ill: jalkalapshiin
    jumalallapsi+N+Pl+Ill: jumalallapshiin
    kapalolapsi+N+Pl+Ill: kapalolapshiin
    kasvattilapsi+N+Pl+Ill: kasvattilapshiin
    kusilapsi+N+Pl+Ill: kusilapshiin
    höttölumi+N+Pl+Ill: höttölumhiin
    iloliemi+N+Pl+Ill: iloliehmiin
    kalanliemi+N+Pl+Ill: kalanliehmiin
    kankhaanloimi+N+Pl+Ill: kankhaanloihmiin
    lähetystoimi+N+Pl+Ill: lähetystoihmiin
    liemi+N+Pl+Ill: liehmiin
    ympäryssuoli+N+Pl+Ill: ympäryssuohliin
    auttavaisuus+N+Pl+Ill: auttavaisuukshiin
    hankaluus+N+Pl+Ill: hankaluukshiin
    hiljasuus+N+Pl+Ill: hiljasuukshiin
    huoruus+N+Pl+Ill: huoruukshiin
    iänkaikkisuus+N+Pl+Ill: iänkaikkisuukshiin
    itusuus+N+Pl+Ill: itusuukshiin
    jatkuvuus+N+Pl+Ill: jatkuvuukshiin
    evankeeljum+N+Pl+Ill: evankeeljumhiin
    lippaset+N+Pl+Ill: lippashiin
    Kyriiri+N+Pl+Ill: Kyriihriin
    TV-masti+N+Pl+Ill: TV-masthiin
    alunastifti+N+Pl+Ill: alunastifthiin
    romani chib+N+Pl+Ill: romani chibhiin
